臺灣臺北地方法院刑事判決
110年度審交易字第293號
公  訴  人  臺灣臺北地方檢察署檢察官
被      告  盧燿杰


上列被告因過失傷害案件，經檢察官提起公訴（110年度偵字第1
5478號），本院判決如下：
    主  文
本件公訴不受理。
    理  由
一、公訴意旨詳如附件起訴書所載 。
二、按告訴乃論之罪，告訴人於第一審辯論終結前得撤回其告訴
    ，又告訴經撤回者，應諭知不受理之判決，且得不經言詞辯
    論為之，刑事訴訟法第238條第1項、第303條第3款、第307
    條分別定有明文。
三、經查，本案被告盧燿杰所犯刑法第284條前段之過失傷害罪
    嫌，依同法第287條前段之規定，須告訴乃論。茲告訴人高
    儀鳳已撤回告訴，此有刑事撤回告訴狀在卷可參（見本院卷
    第69頁），爰不經言詞辯論，逕為諭知不受理之判決。
據上論斷，應依刑事訴訟法第303條第3款、第307條，判決如主
文。
中　　華　　民　　國　　110 　年　　11　　月　　2 　　日
　　　　　　　　　刑事第二十二庭  法　官  葉詩佳
上正本證明與原本無異。 
如不服本判決應於收受送達後20日內向本院提出上訴書狀，並應
敘述具體理由；其未敘述上訴理由者，應於上訴期間屆滿後20日
內向本院補提理由書（均須按他造當事人之人數附繕本）「切勿
逕送上級法院」。告訴人或被害人如對於本判決不服者，應具備
理由請求檢察官上訴，其上訴期間之計算係以檢察官收受判決正
本之日期為準。 因疫情而遲誤不變期間，得向法院聲請回復原
狀。
                                  書記官  巫佳蒨 
中　　華　　民　　國　　110 　年　　11　　月　　2 　　日
附件：
臺灣臺北地方檢察署檢察官起訴書
                                    110年度偵字第15478號
　　被　　　告　盧燿杰　男　31歲（民國00年0月00日生）
　　　　　　　　　　　　住桃園市○○區○○街000巷00號7樓
　　　　　　　　　　　　國民身分證統一編號：Z000000000號
上列被告因過失傷害案件，業經偵查終結，認應提起公訴，茲將
犯罪事實及證據並所犯法條分敘如下：
　　　　　　犯罪事實
一、盧燿杰於民國109年9月21日上午12時12分許，駕駛車牌號碼
    000-0000號營業用小貨車，沿臺北市松山區延壽街330巷南
    往北方向行至該巷8弄口欲左轉往西行駛時，原應注意其他
    車輛並禮讓直行車，竟疏未注意逕自左轉，適有高儀鳳騎乘
    車牌號碼000-000號普通重型機車在同向左後方欲直行通過
    路口，2車乃發生碰撞，致高儀鳳受有頭部鈍傷、右肩膀擦
    挫傷、右手肘擦挫傷、右膝部擦挫傷、右手第四指遠端指節
    伸肌斷裂等傷害(盧燿杰所涉肇事逃逸犯嫌，另為不起訴處
    分)。
二、案經高儀鳳告訴暨臺北市政府警察局松山分局報告偵辦。
　　　　　　證據並所犯法條
一、詢據被告盧燿杰堅詞否認有何犯行，辯稱：伊轉彎前有看左
    右都沒有來車，左轉時也不知道有撞擊到告訴人高儀鳳所騎
    乘之機車，才會逕自駕車離去等語。經查，上開犯罪事實，
    除告訴人於警詢時之指訴外，有卷附告訴人提供之傷勢照片
    、長庚醫療財團法人台北長庚紀念醫院診斷證明書、道路交
    通事故現場圖、道路交通事故調查報告表㈠㈡、事故現場照片
    、當事人登記聯單、台北市政府警察局道路交通事故初步分
    析研判表、現場監視器影像暨本署檢察官勘驗筆錄等可證，
    被告有未注意禮讓直行車之過失甚明，且告訴人上開所受傷
    勢與車禍間顯有因果關係，被告犯嫌應堪認定。
二、核被告所為，係犯刑法第284條前段之過失傷害罪嫌。
三、依刑事訴訟法第251條第1項提起公訴。
  　此　致
臺灣臺北地方法院
中　　華　　民　　國　  110　 年　　 5 　 月　　20　　日
　　　　　　　　　　　　　　　檢　察　官  葉 詠 嫻
本件正本證明與原本無異
中　　華　　民　　國　  110　 年　　 6　　月　   7　　日
　　　　　　　　　　　　　　　書  記  官  顏 秀 婷
附錄本案所犯法條全文
中華民國刑法第284條
因過失傷害人者，處 1 年以下有期徒刑、拘役或 10 萬元以下
罰金；致重傷者，處 3 年以下有期徒刑、拘役或 30 萬元以下
罰金。